臺灣屏東地方法院刑事判決　　　　　　　 94年度訴字第455號
公　訴　人　臺灣屏東地方法院檢察署檢察官
被　　　告　甲○○
　　　　　　　　　　　號
被　　　告　丙○○
上列被告因偽證案件，經檢察官提起公訴（93年度偵字第2415號
），本院判決如下：
    主  文
甲○○教唆證人，於檢察官偵查時，於案情有重要關係之事項，
供前具結，而為虛偽陳述，累犯，處有期徒刑肆月。
丙○○證人，於檢察官偵查時，於案情有重要關係之事項，供前
具結，而為虛偽陳述，處有期徒刑月。
    事　實
一、甲○○前於民國91年間因違反毒品危害防制條例案件，經臺
    灣高雄地方法院判處有期徒刑6月確定，於92年8月12日易科
    罰金執行完畢。嗣甲○○又因施用毒品案件，經本院以92年
    度毒聲字第1599號裁定送臺灣屏東看守所附設勒戒處所觀察
    、勒戒，詎其猶不知悔改，於勒戒期間之92年12月18日，利
    用內政部警政署保三總隊第二大隊借提訊問時，在該二大隊
    隊內（高雄市○○○ 路227 巷22號），向前去會面之友人乙○○（另行偵結）取得第1 級毒品海洛因若干公克後挾帶返
    回屏東看守所，未久，甲○○隨即以將第1 級毒品海洛因摻
    入香菸之方式，免費提供予同房受觀察、勒戒人中最資深且
    負責香菸保管之黃屏德施用，以取悅黃屏德。之後，甲○○
    、黃屏德2 人即陸續將第1 級毒品海洛因摻在香菸內，而免
    費提供予在同房受觀察、勒戒之黃展文、陳慶智、邱國樑、
    李奕勳等人施用。嗣甲○○、黃屏德2 人於93年12月22日晚
    間，又共謀將第1 級毒品海洛因販賣予其他房舍之受觀察、
    戒勒人牟利，遂由黃屏德書立廣告紙條，以第1 級毒品海洛
    因每膠囊裝新台幣（下同）5000元之代價，欲售予他房舍姓
    名、年籍不詳，綽號「忠哥」之受觀察、勒戒人，並擬由忠
    哥轉售予他人牟利，其間因黃屏德筆跡過於潦草，遂由甲○○代筆重謄，並將該廣告紙條傳送出去。於93年12月23日為
    勒戒所人員截獲該紙條而查獲，並扣得第1 級毒品海洛因1
    包，純質淨重24.08 公克。嗣臺灣屏東方法院檢察署檢察官
    據報後立即展開密集偵查，甲○○先於93年1 月8 日檢察官
    訊問時，為掩飾乙○○違反毒品危害防制條例案件之罪嫌，
    乃供稱該毒品係來自於他房舍之受觀察、勒戒人丙○○（曾
    於92年11月下旬與甲○○同房受觀察、勒戒，於92年12 月
    15日出看守所，93年1 月29日復入看守所）等語。而甲○○
    為呼應前開說詞，竟基於教唆偽證之犯意，在93年1 月底或
    2 月初某日，在勒戒所內以書寫字條託人轉交予丙○○，並
    承諾以60萬元之報酬提供予丙○○，而教唆丙○○於受訊問
    時供稱該第1 級毒品海洛因係丙○○在看守所房間抽風機口
    發現云云。丙○○因受利誘，遂基於偽證之犯意，於93年2
    月12日14時36分許，在臺灣屏東方法院檢察署檢察官93年度
    他字第815 號甲○○違反毒品危害防制條例案件偵查中，經
    檢察官諭知偽證之處罰規定後，於供前具結後，丙○○明知
    為不實事項，仍就乙○○是否有販賣第1 級毒品海洛因之案
    件，於案情有重要關係之事項為虛偽之陳述，證稱：甲○○
    遭勒戒所查獲之第1 級毒品海洛因係伊在房舍之抽風機口發
    現，交由甲○○等語，圖使乙○○脫免刑事責任。嗣因檢察
    官發現疑點甚多，經對丙○○曉以大義後，丙○○始供出上
    情。
    理  由
一、上開事實，業據被告甲○○、丙○○2 人於本院審理時均供
    承不諱，核與證人黃屏德、李奕勳、黃琦瑜等人於偵查中之
    證述情節大致相符，此外，復有丙○○證人結文、臺灣屏東
　　看守所各舍房人員清冊、保安隊第二大隊第1 中隊來賓會客
　　登記簿資料各1 件在卷可證，足認被告2 人自白與事實相符
  　，堪以採信。從而，本件事證明確，被告2 人犯行，均堪認
　　定。
二、按刑法上之偽證罪，不以結果之發生為要件，一有偽證行為
    ，無論當事人是否因而受有利或不利之判決，均不影響其犯
    罪之成立。而該罪所謂於案情有重要關係之事項，則指該事
    項之有無，足以影響於裁判之結果者而言，最高法院71年台
    上字第8127號判例參照。被告丙○○上述證言為乙○○是否
    有販賣第1 級毒品予甲○○之重要依據，自屬足以影響裁判
    結果之事項無訛。被告甲○○教唆被告丙○○於檢察官偵查
    時，於案情有重要關係之事項，供前具結而為虛偽陳述，核
    被告丙○○所為，係犯刑法第168 條之偽證罪，被告甲○○
    為刑法第29條第1 項之教唆犯，依同條第2 項之規定，依其
    所教唆之刑法第168 條之偽證罪處罰。又被告甲○○前於91
    年間因違反毒品危害防制條例案件，經臺灣高雄地方法院判
    處有期徒刑6 月確定，於92年8 月12日易科罰金執行完畢，
    此有臺灣屏東地方法院檢察署刑案資料查註紀錄表及臺灣高
    等法院被告前案紀錄表各1 份在卷可按，其受有期徒刑之執
    行後，5 年以內再犯有期徒刑以上之本罪，為累犯，應加重
    其刑。再乙○○所涉違反毒品危害防制條例案件，現仍在臺
    灣高雄地方法院檢察署檢察官以94年度偵字第7928號偵查中
    ，有臺灣高等法院被告前案資料在卷可參，而被告丙○○、
    甲○○係分別於93年3 月16日偵查中、本院94年6 月29日準
    備程序中自白被告丙○○前之證言係虛偽不實，自係於所虛
    偽陳述之案件裁判確定前自白，均應依刑法第172 條規定減
    輕其刑。被告甲○○就本案有刑之加重及減輕事由，應先加
    後減。爰審酌被告甲○○素行非佳、犯罪之動機、目的、方
    法、教唆他人偽證，嚴重影響司法威信；被告丙○○素行非
    佳，為圖己利之犯罪動機、目的，以偽證為犯罪方法，影響
    司法公正甚鉅惟念及被告2 人犯罪後均坦承犯行，態度尚可
    等一切情狀，分別量處如主文所示之刑。
據上論斷，應依刑事訴訟法第299 條第1 項前段、刑法第29條第
2項、第168條、第47條、第172條，判決如主文。
本案經檢察官丁○○到庭執行職務。
中　　華　　民　　國　　94　　年　　8 　　月　　11　　日
                  刑事第二庭  審判長法  官  黃國永
                                    法  官  余德正
                                    法  官  蘇碧珠
以上正本證明與原本無異。
如不服本判決應於收受本判決送達後十日內向本院提出上訴書狀，
其未敘述上訴理由者，並得於提起上訴後十日內向本院補提理由
書狀（均須按他造當事人之人數附繕本）「切勿逕送上級法院」
                                    書記官  賀燕花
中　　華　　民　　國　　94　　年　　8 　　月　　11　　日
附錄本案論罪科刑法條全文
中華民國刑法第168條：
於執行審判職務之公署審判時或於檢查官偵查時，證人、鑑定人
、通譯於案情有重要關係之事項，供前或供後具結，而為虛偽陳
述者，處7 年以下有期徒刑。
